【裁判字號】    92,上訴,1207
【裁判日期】    920812
【裁判案由】    違反毒品危害防制條例
【裁判全文】
臺灣高等法院高雄分院刑事判決          九十二年度上訴字第一二七號
    上  訴  人
    即  被  告  乙○○
    指定辯護人  本院公設辯護人  李佩娟
右上訴人因違反毒品危害防制條例等案件，不服臺灣高雄地方法院九十二年度訴字第
七二七號中華民國九十二年五月二十日第一審判決（起訴案號：臺灣高雄地方法院檢
察署九十二年度偵字第三二七九號），提起上訴，本院判決如左：
    主  文
上訴駁回。
    事  實
一、乙○○前因偽造文書案件，分別經本院及臺灣板橋地方法院判處有期徒刑一年六
    月及六月確定並接續執行，甫於民國九十年三月二十二日執行完畢，詎仍不知悛
    悔。其明知甲基安非他命（Methamphetamine）係業經公告列為毒品危害防制條
    例第二條第二項第二款之第二級毒品，且係行政院公告管制進口之物品，不得私
    運進口，竟於九十一年三月底某日，與不詳真實姓名年籍之泰國籍成年男子「多
    洛」基於共同運輸第二級毒品甲基安非他命及私運管制物品進口之犯意聯絡，受
    「多洛」之委託自泰國攜帶含有第二級毒品甲基安非他命成分之藥丸來台，代價
    為「多洛」替其支付泰國來回之機票費用約新台幣（下同）一萬五千元。乙○○
    於九十一年四月九日搭機抵達泰國清邁，以電話聯絡與渠等具有犯意聯絡之不詳
    真實姓名年籍之泰國籍成年男子「阿由」，再由「阿由」交付予乙○○含有第二
    級毒品甲基安非他命成分之紅色藥丸一千六百顆及灰綠色藥丸十七顆。嗣於九十
    一年四月十一日，乙○○以膠帶將上開藥丸繫於後腰處，並於同日二十一時許，
    自泰國搭乘泰航ＴＧ—六五二號班機返抵高雄小港國際機場，運輸上開藥丸入境
    ，旋於通關之際，為警當場查獲，並扣得上開含有第二級毒品甲基安非他命成分
    之紅色藥丸一千六百顆及灰綠色藥丸十七顆。
二、案經內政部警政署航空警察局高雄分局報告臺灣高雄地方法院檢察署檢察官偵查
    起訴。
    理  由
一、訊據上訴人即被告乙○○固坦認有運輸上開藥丸自泰國返台一情不諱，惟矢口否
    認有何運輸第二級毒品之犯行，辯稱：我在台灣時，是泰國人「多洛」叫我至泰
    國找「阿由」，叫「阿由」帶我去買健康食品，因為「多洛」自己要使用，該健
    康食品在泰國買很便宜，每瓶一千二百元，「阿由」帶我去買五瓶，等我回來時
    ，「多洛」再以每瓶五千元跟我買，這樣的價差，我就有機票錢了云云。然查：
  (一)右揭犯罪事實，業據案發當時查獲員警即證人陳隆俊於原審審理中結證稱：本件
    是由我查獲，在海關檢查台（通關時）由警察碰觸被告身體腰部，發現有綁一包
    物品。被告是用膠帶把藥品綁在後腰，用膠布直接黏在身體上，警察發現後，把
    被告帶至海關搜身室，我們海關有初步檢驗，之後再送高雄醫學大學複驗，該藥
    品內含安非他命等語明確（參見原審卷第四六頁‧九十二年四月十一日訊問筆錄
    ），而衡以證人陳隆俊係內政部警政署航空警察局高雄分局警員，平日職司刑事
    犯罪偵防工作，與被告素昧平生且宿無怨隙，殊無惡意設詞誣陷被告之理，是以
    證人陳隆俊所述應可採信。綜上以觀，若被告所攜之上開藥丸係屬合法物品，被
    告自可將該等物品置放於行李箱或行李袋內以供通關時查驗，又何須躲躲掩掩將
    上開藥丸以膠帶繫於後腰之隱密處以規避檢查？且上開藥丸既如被告所自承在泰
    國購買每瓶僅需一千二百元一情，何以被告攜帶入境後，該「多洛」之人願以每
    瓶五千元之高於數倍原始價格向被告再為買入？衡情而論，一般人皆可判斷上開
    藥丸應係違禁物品，否則斷不可能有如此數倍之利潤差額，而被告對此竟渾然諉
    為不知！顯與常情有違，反適足徵被告對於上開藥丸含有甲基安非他命（
    Methamphetamine）成分亦有預見，而貪圖厚利而干冒重險夾藏入境企圖闖關，
    其有私運第二級毒品甲基安非他命入境之故意甚明。
  (二)又被告自泰國返台所運輸之上開藥丸，經內政部警政署航空警察局高雄分局及本
    院送請高雄醫學大學附設中和紀念醫院檢驗及函詢結果，該紅色藥丸一千六百顆
    及灰綠色藥丸十七顆確均係含有第二級毒品甲基安非他命（Methamphetamine ）
    無訛，此有該醫院檢驗報告及答覆文二紙附卷可稽（參見警卷第十頁、原審卷第
    三五頁），復有照片一幀及報告書一紙等件附卷可參（參見警卷第九、十一頁）
    。
  (三)綜上所述，足認被告前開所辯，顯係事後避重就輕推諉卸責之詞，殊無可採。從
    而，本件事證已臻明確，被告犯行洵堪認定，應予依法論科。
二、查甲基安非他命係屬毒品危害防制條例第二條第二項第二款之第二級毒品，亦屬
    行政院依據懲治走私條例第二條第四項所頒訂「懲治走私條例公告管制物品項目
    及其數額」之公告甲項之（四）所列之管制進出口物品，不得運輸亦不得私運進
    口。是被告自泰國攜帶含有第二級毒品甲基安非他命成分之上開藥丸以搭機方式
    走私輸入台灣之行為，係犯懲治走私條例第二條第一項之私運管制物品進口罪及
    毒品危害防制條例第四條第二項之運輸第二級毒品罪。又被告行為後，懲治走私
    條例第二條第一項罪之法定刑業修甲為「七年以下有期徒刑，得併科新臺幣三百
    萬元以下罰金」，經總統於九十一年六月二十六日公布，並自同年月二十八日起
    生效，而該條罪名修甲前法定刑為「七年以下有期徒刑，得併科新臺幣二十萬元
    以下罰金。」，經比較法定刑結果，以修甲前之規定對被告有利，被告所犯違反
    懲治走私條例部分，爰依刑法第二條第一項但書規定，適用修甲前懲治走私條例
    第二條第一項之私運管制物品進口罪。公訴意旨雖未論及被告尚有涉犯修甲前懲
    治走私條例第二條第一項之私運管制物品進口罪，惟於起訴書之犯罪事實欄內已
    明確記載被告有私運上開藥丸之管制物品返台之事實，而原審及本院認該罪與本
    件起訴之運輸第二級毒品罪有想像競合之裁判上一罪關係，應為起訴效力所及，
    自應併予審理，並於原審及本院審理中諭知被告及指定辦護人以供答辯（參見原
    審卷第六—六三頁‧九十二年五月六日審判筆錄），併此敘明。被告持有第二
    級毒品之低度行為，應為運輸之高度行為所吸收，不另論罪。被告與不詳真實姓
    名年籍之二泰國籍成年男子「多洛」、「阿由」就上開犯行均具有犯意聯絡及行
    為分擔，均為共同甲犯，公訴意旨就此漏未論及，亦有未洽，附予敘明。被告以
    一私運行為觸犯上開二罪名為想像競合犯，應從一重之運輸第二級毒品罪論斷。
    又被告前因偽造文書案件，分別經法院判處有期徒刑一年六月及六月確定並接續
    執行，甫於九十年三月二十二日執行完畢，此有臺灣高等法院被告全國前案紀錄
    表、臺灣高雄地方法院檢察署刑案資料查註紀錄表各一份附卷可參，其前受有期
    徒刑之執行完畢，於五年以內再犯本件最重本刑為有期徒刑以上之罪，為累犯，
    應依刑法第四十七條之規定，就其法定本刑有期徒刑罰金部分，依法加重其刑，
    法定本刑無期徒刑部分，依法不得加重。原審因而適用毒品危害防制條例第四條
    第二項、第十八條第一項、修甲前懲治走私條例第二條第一項、第十一條、刑法
    第十一條、第二條第一項但書、第二十八條、第五十五條、第四十七條，並審酌
    被告係因貪圖小利，一時失慮，鋌而走險，惟運輸入境之毒品，數量非微，若流
    入市面，仍將嚴重戕害我國人民身心健康等一切情狀，量處有期徒刑七年六月，
    以資懲儆。至扣案之紅色藥丸一千六百顆及灰綠色藥丸十七顆，確均係含有第二
    級毒品甲基安非他命（ Methamphetamine）成分無訛，有上開檢驗報告及答覆文
    二紙附卷可憑，原審併依毒品危害防制條例第十八條第一項前段規定，不問屬於
    犯人與否，宣告沒收銷燬之，另說明鑑驗所耗損之含有第二級毒品甲基安非他命
    成分之上開藥丸，既已滅失，爰不為沒收之諭知，其認事用法，核無不合，量刑
    亦稱允洽，被告上訴意旨仍執陳詞否認犯罪，指責原判決不當，為無理由，應予
    駁回。
據上論斷，應依刑事訴訟法第三百六十八條，判決如主文。
本案經檢察官鄭文貴到庭執行職務。
中    華    民    國      九十二      年      八      月     十二   日
                              臺灣高等法院高雄分院刑事第八庭
                                  審判長法官  郭雅美
                                        法官  裕斗
                                        法官  江泰章
右甲本證明與原本無異。
如不服本判決應於收受本判決後十日內向本院提出上訴書狀，其未述上訴理由者，
並得於提起上訴後十日內向本院補提理由書狀（均須按他造當事人之人數附繕本)「
切勿逕送上級法院」。
                                      書記官  郭榮芳
中    華    民    國      九十二      年      八      月     十二   日
附錄：本判決論罪科刑法條
修甲前懲治走私條例第二條第一項：
私運管制物品進口、出口逾公告數額者，處七年以下有期徒刑，得併科新台幣二十萬
元以下罰金。
毒品危害防制條例第四條第二項：
製造、運輸、販賣第二級毒品者，處無期徒刑或七年以上有期徒刑，得併科新台幣七
百萬元以下罰金。


司法院資訊處製作；財團法人民間司法改革基金會備份。
